# 递延税金相关问题

提问人：xiongmao12 时间：2012-11-30 10:18:18
回复 胖胖虎 的帖子
我理解，应当确认递延所得税资产。比如预收了 100 ，当期纳税调增 100 ，做借：所得税费用 25 ，贷应缴税费 25 。同时确认递延所得税资产，做借：递延资产 25 贷所得税费用 25 。明年这部分收入实现了，则是纳税调减，做相反的分录即可。至于 3 楼所说的按照毛利确认递延所得税的问题，我觉得理论上说有一定道理。但是由于两种做法的差异仅仅是递延所得税资产跟应交税费的金额大小，也就是同时确认一项资产跟一项负债，对利润没有影响，对净资产也没有影响。因此我觉得可以采用简化的办法，不考虑存货结转成本的部分。
请高手指正。

回答人：chenyiwei
赞同可以确认递延所得税资产，但如果影响重大的，则不赞同“不考虑存货结转成本的部分”。另外此处的讨论是针对所得税的，如果是针对预交的增值税，则应在其他流动资产列报。